it: Articoli sportivi > Ricreazione outdoor > Caccia e tiro a segno > Tiro con l'arco > Parti frecce e accessori: Adesivi e colle per frecce; Boccole e collari per frecce; Alette per frecce; Inserti e outsert per frecce; Cocche per frecce; Pellicole per frecce; Lame di ricambio per punte da caccia; Punte ampie o da campo
nb: Sportsutstyr > Friluftsliv > Jakt og skyting > Bueskyting > Pildeler og -tilbehør: Lim til piler; Foringer og krager for piler; Pil-fletchinger; Innsatser og hylser for piler; Pilnocker; Pilfolie; Reserveblader til jaktspisser; Bredhode- og feltspisser
ru: Спортивные товары > Активный отдых на открытом воздухе > Охота и стрельба > Стрельба из лука > Детали и аксессуары для стрел: Клеи для стрел; Бушинги и воротники для стрел; Оперение для стрел; Инсерты и аутсерты для стрел; Хвостовики для стрел; Наклейки для стрел; Сменные лезвия для бродхедов; Спортивные и охотничьи наконечники для стрел
en: Sporting Goods > Outdoor Recreation > Hunting & Shooting > Archery > Arrow Parts & Accessories: Arrow Adhesives & Glues; Arrow Bushings & Collars; Arrow Fletchings; Arrow Inserts & Outserts; Arrow Nocks; Arrow Wraps; Broadhead Replacement Blades; Broadheads & Field Points
fi: Urheilutarvikkeet > Ulkoharrasteet > Metsästys ja ammunta > Jousiammunta > Jousien osat ja tarvikkeet: Nuoliliimat; Nuolen suojaholkit ja renkaat; Nuolen sulat; Nuoliholkit ja -kärjet; Nuolen nokit; Nuoliteipit; Metsästyskärkien vaihtoterät; Metsästys- ja kenttäkärjet
zh-TW: 體育用品 > 室外休閒 > 打獵和射擊 > 射箭 > 箭矢零件/配件: 箭用黏著劑與膠水; 箭桿襯套與保護環; 弓箭羽毛; 箭頭內插座與外套管; 箭尾; 箭身貼膜; 狩獵箭頭替換刀片; 箭頭
nl: Sportartikelen > Buitenrecreatie > Jagen en schieten > Boogschieten > Pijlonderdelen en -accessoires: Lijmen voor pijlen; Pijlbushings en -collars; Pijlveren; Pijlinserts en -outserts; Pijlnokken; Pijlwraps; Vervangende mesjes voor broadheads; Jachtpunten en veldpunten
pt-PT: Artigos de desporto > Atividades recreativas no exterior > Caça e tiro > Tiro com arco > Acessórios e peças para flechas: Colas e adesivos para setas; Anilhas e casquilhos para setas; Aletas para flecha; Encaixes interiores e exteriores para setas; Nocks para flecha; Revestimentos para setas; Lâminas de substituição para pontas de caça; Pontas de treino e broadheads
lt-LT: Sporto prekės > Poilsis lauke > Medžioklė ir šaudymas > Lankininkystė > Strėlių dalys ir priedai: Strėlių klijai ir klijavimo priemonės; Strėlių įvorės ir žiedai; Strėlių plunksnos; Strėlių įdėklai ir išoriniai adapteriai; Strėlių galiukai; Strėlių apvijos; Medžioklinių strėlių antgalių atsarginiai peiliukai; Platūs ir šaudymui į taikinį skirti strėlių antgaliai
vi: Dụng cụ thể thao > Giải trí ngoài trời > Săn bắn > Bắn cung > Phụ kiện cung tên: Keo dán mũi tên; Vòng đệm & vành bảo vệ mũi tên; Lông chim trên mũi tên; Lõi trong & ngoài mũi tên; Khấc mũi tên; Giấy dán thân mũi tên; Lưỡi thay thế đầu mũi tên săn; Đầu tên và mũi tên
fr: Équipements sportifs > Loisirs de plein air > Chasse et tir > Tir à l'arc > Accessoires et pièces de flèches: Colles et adhésifs pour flèches; Bagues et colliers pour flèches; Empennes de flèches; Inserts et outserts pour flèches; Encoches de flèches; Autocollants (wraps) pour flèches; Lames de rechange pour pointes de chasse; Pointes à lames et pointes de parcours
ko: 스포츠용품 > 야외 레크레이션 > 사냥/사격 > 양궁 > 화살 부품/부대용품: 화살 접착제; 화살 부싱 및 칼라; 화살 깃; 화살 인서트 및 아웃서트; 화살 오늬; 화살 랩; 브로드헤드 교체용 날; 브로드헤드/필드 포인트
bg-BG: Спортни стоки > Спортни занимания на открито > Лов и стрелба > Стрелба с лък > Части и аксесоари за стрели: Лепила и лепящи компоненти за стрели; Втулки и пръстени за стрели; Перца за стрели; Вложки и външни накрайници за стрели; Нокове за стрели; Обвивки за стрели; Резервни остриета за ловни върхове; Ловни върхове и остриета за стрели
hr-HR: Sportska oprema > Rekreacija na otvorenom > Lov i streljaštvo > Streličarstvo > Dijelovi i pribor strijele: Ljepila za strijelu; Čahure i ovratnici za strijelu; Krilca za strijele; Umetci i vanjski umetci za strijelu; Oslonci za strijele; Omoti za strijele; Zamjenske oštrice za lovačke vrhove za strijele; Oštrice i zrnati nastavci za strijele
sl-SI: Športna oprema > Rekreacija na prostem > Lov in streljanje > Lokostrelstvo > Deli in dodatki za puščice: Lepila za puščice; Ojačitveni nastavki za puščice; Perje za puščico; Vložki in zunanje ojačitve za puščice; Jahači za puščice; Ovojnice za puščice; Nadomestna rezila za lovske konice; Lovske konice in lovske konice za lov male divjadi in perjadi
cs: Sportovní potřeby > Outdoorové aktivity > Lov a střelba > Lukostřelba > Díly a doplňky k šípům: Lepidla na šípy; Ochranné kroužky a piny na šípy; Křidélka šípů; Inserty a outserty do šípů; Končíky šípů; Wrapy na šípy; Náhradní čepele do loveckých hrotů; Hroty šípů
es: Equipamiento deportivo > Actividades al aire libre > Caza y tiro > Tiro con arco > Accesorios y piezas para flechas: Adhesivos y pegamentos para flechas; Casquillos y collarines para flechas; Remeras para flechas; Insertos y adaptadores externos para flechas; Culatines para flechas; Envolturas para flechas; Cuchillas de repuesto para puntas de caza; Puntas de caza y campo
de: Sportartikel > Outdoor-Aktivitäten > Jagen und Schießen > Bogenschießen > Pfeilelemente & Zubehör: Pfeil-Klebstoffe & Leime; Pfeil-Bushings & -Collars; Steuerfedern; Pfeil-Inserts & -Outserts; Nocken; Pfeil-Wraps; Ersatzklingen für Jagdspitzen; Jagdspitzen & Feldspitzen
da: Sportsartikler > Friluftsliv > Jagt og skydning > Bueskydning > Piledele og tilbehør: Lim til pile; Bushings og kraver til pile; Styrefjer til pile; Inserts og outserts til pile; Pilekærv; Wraps til pile; Reserveblade til jagtspidser; Jagtspidser og pilespidser
sv: Sportartiklar > Utomhusaktiviteter > Jakt och skytte > Bågskytte > Pildelar och tillbehör: Pillim; Pilbussningar och kragar; Styrfjädrar för pilar; Insatser och outserts för pilar; Pilnockar; Pilwraps; Utbytesblad för jaktspetsar; Broadhead-spetsar och kulspetsar
ja: スポーツ用品 > 屋外レクリエーション > 狩猟・射撃 > アーチェリー > 矢関連用品: 矢用接着剤＆グルー; アローブッシング＆カラー; 矢制作; アローインサート＆アウトサート; ノック; アローラップ; ブロードヘッド交換用ブレード; ブロードヘッド・ポイント
sk-SK: Športový tovar > Exteriérové rekreakčné športy > Poľovníctvo a streľba > Lukostreľba > Časti a príslušenstvo šípov: Lepidlá a tmely na šípy; Puzdrá a objímky na šípy; Pierka na šípy; Vložky a vonkajšie vložky do šípov; Končeky na šípy; Obaly na šípy; Náhradné čepele pre lovecké šípy; Šíp so širokou a úzkou hlavicou
tr: Spor Malzemeleri > Açık Hava Etkinlikleri > Avcılık ve Atıcılık > Okçuluk > Ok Parçaları ve Aksesuarları: Ok yapıştırıcıları ve tutkalları; Ok burçları ve halkaları; Ok Tüyleri; Ok insert ve outsertleri; Ok Arkalıkları; Ok kaplamaları; Avcı ok ucu yedek bıçakları; Bıçaklı Ok Uçları ve Ahşap Ok Uçları
ro-RO: Articole sportive > Recreere în aer liber > Vânătoare și tir > Tir cu arcul > Piese și accesorii pentru săgeți: Adeziv și lipici pentru săgeți; Bucșe și gulere pentru săgeți; Aripi pentru săgeți; Inserții și outserturi pentru săgeți; Crestături pentru săgeți; Folii ornamentale pentru săgeți; Lame de schimb pentru vârfuri de săgeți de vânătoare; Vârfuri late și conice
hu: Sportszerek > Szabadtéri kikapcsolódás > Vadászat és lövészet > Íjászat > Nyílalkatrészek és -kiegészítők: Nyílvessző-ragasztók; Nyílvesszőperselyek és -gallérok; Nyílszárnyak; Nyílvessző inzertek és outzertek; Nyílcsúcsok; Nyílvessző-fóliák; Vadászhegy-cserepengék; Széles hegyek és mezőhegyek
pl: Sprzęt sportowy > Rekreacja na świeżym powietrzu > Myślistwo i strzelectwo > Łucznictwo > Części i akcesoria do strzał: Kleje do strzał; Tuleje i pierścienie do strzał; Lotki do strzał; Inserty i outserty do strzał; Końcówki strzał; Owijki na strzały; Ostrza zamienne do grotów myśliwskich; Groty do strzał
el: Αθλητικά είδη > Υπαίθριες δραστηριότητες αναψυχής > Κυνήγι & σκοποβολή > Τοξοβολία > Εξαρτήματα & αξεσουάρ βελών: Κόλλες βελών; Δακτύλιοι και κολάρα βελών; Πτερύγια βελών; Ενθέματα και προεκτάσεις βελών; Αυλάκια βελών; Αυτοκόλλητα βελών; Ανταλλακτικές λεπίδες κυνηγετικών αιχμών; Κεφαλές βελών & σημεία πεδίου
zh-CN: 体育用品 > 户外休闲 > 打猎与射击 > 射箭 > 箭零件/配件: 粘箭胶水与粘合剂; 箭杆轴套与护环; 箭羽; 箭杆内嵌件与外套件; 箭扣; 箭杆贴纸; 狩猎箭头替换刀片; 箭头/野外箭箭头
th: อุปกรณ์กีฬา > สันทนาการกลางแจ้ง > การล่าสัตว์และยิงปืน > การยิงธนู > ชิ้นส่วนและอุปกรณ์ลูกธนู: กาวสำหรับลูกธนู; บูชและปลอกลูกธนู; ปีกลูกธนู; อินเสิร์ตและเอาท์เสิร์ตลูกธนู; ท้ายลูกธนู; แผ่นพันก้านลูกธนู; ใบมีดอะไหล่หัวลูกศรล่าสัตว์; ปลายลูกธนู
pt-BR: Artigos esportivos > Atividades ao ar livre > Caça e tiro > Tiro com arco > Peças e acessórios para flechas: Adesivos e colas para flechas; Buchas e colares para flechas; Rêmiges de flecha; Inserts e outserts para flechas; Rabeiras de flecha; Adesivos para flechas; Lâminas de reposição para pontas de caça; Pontas de caça e broadheads